# 海外应收账款已中信保，客户因资金困难未回款，中信保赔付后，相应的应收账款的处理

提问人：go_forward 时间：2020-07-23 14:33:07
陈版，您好，
请教您一个问题，A公司出口销售时都会向中信保购买一度额度的保险，现在国外客户因资金周转困难，已到破产阶段，保险公司已向A公司赔偿了部份货款，假如原应收国外客户 100 万美元无法收回，保险公司赔偿了 40 万美元，A目前账务处理为：借：银行存款 40 万 营业外支出 60 万 贷：应收账款 100 万。
A公司账务处理是否合理？A公司应收账款是否不满足终止确认条件。我理解应该是就收到保险公司的 40 万确认营业外收入，A公司 100 万单项100%计提坏账。
烦请陈版指导。

回答人：chenyiwei
一般保险合同中都会约定，在保险公司赔付后，A公司需将与赔款对应的应收账款全部或部分转让给保险公司，并协助其向债务人追偿。 这一过程中，A公司应根据《企业会计准则第 23 号——金融资产转移》的规定，判断该项应收账款能否终止确认，即是否已将该应收账款所有权上的主要风险和报酬转移给保险公司。
对满足终止确认条件的情形，视同按 40 万美元处置该应收账款，确认金融资产终止确认损益。
对不满足终止确认条件的情形，根据实际情况计提坏账准备（可能需全额计提），同时将收到的 40 万美元确认为营业外收入。

提问人：go_forward 时间：2020-07-24 14:33:08
陈版，您好，
保险合同中约定：在保险人赔付后，被保险人或其代理人应将赔偿所涉及的贸易合同、信用证项下的权益转让给保险人，同时，被保险人及其代理人仍有义务协助保险人向买方或开证行追偿，追回欠款后，保险人按照本保单下各自的权益比例与被保险人分摊追偿费用和分配追回款。被保险人或其代理人从买方或开证行追回或收到的任何款项，在与保险人分配之前，视为 代保险人保管。被保险人或其代理人应在收到上述款项后十个工作日内将保险人应得部分退还保险人。
上述条款中约定若追回款后需要各自的权益比例分配，A公司是否需按权益比例终止确认应收账款，而不是全部终止确认所有应收账款，若追回的款项与终止确认部分存在差额，这部分是否是计入营业外收支？

回答人：chenyiwei
这种情况不属于《企业会计准则第 23 号——金融资产转移（ 2017 年修订）》第四条规定的可部分终止确认的情形，只能在应收账款整体层面上考虑其能否终止确认的问题。